---
title: "Introduction to APM and Comparison with CPE"
author: "SA25204152"
date: "`r Sys.Date()`"
output: rmarkdown::html_vignette
vignette: >
  %\VignetteIndexEntry{Introduction to APM and Comparison with CPE}
  %\VignetteEngine{knitr::rmarkdown}
  %\VignetteEncoding{UTF-8}
---

```{r, include = FALSE}
knitr::opts_chunk$set(
  collapse = TRUE,
  comment = "#>"
)
```

```{r setup}
library(SA25204152)
```

## 1. Introduction

本 R 包主要实现了用于处理群组因子模型（Group Factor Model）的 **Aggregated Projection Method (APM)** [Li et al., 2024]。同时，为了进行性能对比，本包也实现了 **Circular Projection Estimator (CPE)** [Chen, 2022] 作为基准方法（Benchmark）。

群组因子模型假设我们在 $M$ 个群组中观察到面板数据 $Y_m$ ($m=1,\dots,M$)。每个个体 $i$ 在时间 $t$ 的观测值 $y_{m,i,t}$ 由全局因子（Global Factors）和局部因子（Local Factors）共同驱动：

$$
y_{m,i,t} = \gamma_{m,i}^{\top} G_t + \lambda_{m,i}^{\top} F_{m,t} + e_{m,i,t}
$$

其中：
* $G_t$ 是 $r_0 \times 1$ 的**全局因子**，影响所有群组。
* $F_{m,t}$ 是 $r_m \times 1$ 的**局部因子**，仅影响第 $m$ 个群组。
* $\gamma_{m,i}$ 和 $\lambda_{m,i}$ 分别是对应的因子载荷。
* $e_{m,i,t}$ 是特异性误差。

我们的目标是从观测数据中分离并估计出全局因子 $G_t$。

## 2. Methods

### 2.1 Aggregated Projection Method (APM)

APM (Algorithm 1 in Li et al., 2024) 的核心思想是利用投影矩阵的聚合。假设每个群组的数据空间由 $K_m = [G, F_m]$ 张成。全局因子 $G$ 是所有群组因子空间 $K_m$ 的公共部分（Intersection）。

定义投影矩阵 $P(K_m)$ 为数据投影到第 $m$ 组因子空间的算子。APM 构建了一个聚合投影矩阵 $\Psi$：

$$
\Psi = \frac{1}{M} \sum_{m=1}^{M} P(K_m)
$$

理论证明，$\Psi$ 的特征值在 $[0, 1]$ 之间。对应于全局因子 $G$ 的特征向量，其特征值应接近于 1。

**算法步骤 (APM Algorithm):**

1.  **Initial Estimation**: 对每个群组 $Y_m$ 进行 PCA/SVD，估计包含全局和局部信息的因子空间 $\hat{K}_m$。
2.  **Aggregation**: 计算聚合投影矩阵 $\hat{\Psi} = \frac{1}{M} \sum_{m=1}^{M} P(\hat{K}_m)$。本包使用 C++ (`calc_psi_cpp`) 加速此步骤。
3.  **Global Factor Extraction**: 对 $\hat{\Psi}$ 进行特征分解。前 $\hat{r}_0$ 个最大特征值对应的特征向量即为估计的全局因子 $\hat{G}$。
4.  **Local Factor Estimation**: 将 $\hat{G}$ 投影掉，对残差进行 PCA 提取局部因子 $\hat{F}_m$。

### 2.2 Circular Projection Estimator (CPE)

CPE (Chen, 2022) 是另一种估计全局因子的方法，它采用迭代（Iterative）的策略。

**算法逻辑**:
与 APM 的并行聚合不同，CPE 将初始估计的全局因子 $\hat{G}^{(0)}$ 依次投影到各个群组的空间上，形成一个循环：

$$
G^{(k+1)} \leftarrow \text{Orthogonalize} \left( P(K_M) \cdots P(K_2) P(K_1) G^{(k)} \right)
$$

该方法需要迭代直至收敛。本包同样使用 C++ (`fit_cpe_cpp`) 实现了该算法以进行公平对比。

---

## 3. Simulation Study

我们在本节通过数值模拟对比 APM 和 CPE 的性能。模拟设置参考 Li et al. (2024) 中的 Slide 35。

### 3.1 Data Generation

我们设定如下参数：
* 群组数 $M=5$，每组个体数 $N=50$，时间长度 $T=100$。
* 全局因子数 $r_0=2$，局部因子数 $r_{local}=2$。
* 因子和误差均服从 AR(1) 过程，以模拟序列相关性。

```{r setup_sim}
library(SA25204152) # 加载本包
library(ggplot2)
library(microbenchmark)

# 设置随机种子以保证结果可复现
set.seed(2025)

# 生成模拟数据
M <- 5
N <- 50
T_obs <- 100
r0_true <- 2
sim_data <- sim_group_data(M = M, N = N, T_obs = T_obs, r0 = r0_true, r_local = 2)

Y_list <- sim_data$Y_list
G_true <- sim_data$G

cat("Data generated: M =", M, ", N =", N, ", T =", T_obs, "\n")
```

### 3.2 Accuracy Comparison

我们使用 APM 和 CPE 分别估计全局因子。为了衡量估计的因子空间 $\hat{G}$ 与真实因子空间 $G_{true}$ 的一致性，我们采用**典型相关分析 (Canonical Correlation Analysis, CCA)**。具体指标为典型相关系数平方的均值（即 Trace Ratio），该值越接近 1 表示估计越准确。

```{r accuracy}
# 1. 运行 APM
# APM 自动确定 r0 (默认使用 Eigenvalue Gap 方法)
res_apm <- apm(Y_list, r_max = 6, method = "Gap")
G_apm <- res_apm$G_hat

# 2. 运行 CPE
# CPE 需要指定 r0
res_cpe <- cpe(Y_list, r0 = r0_true, r_max = 6)
G_cpe <- res_cpe$G_hat

# 定义计算精度的辅助函数 (使用典型相关系数)
calc_accuracy <- function(G_est, G_true) {
  if(ncol(G_est) == 0) return(0)
  
  # 确保行数匹配
  T_common <- min(nrow(G_est), nrow(G_true))
  G_est <- G_est[1:T_common, , drop=FALSE]
  G_true <- G_true[1:T_common, , drop=FALSE]
  
  # 计算典型相关系数
  cc <- cancor(G_est, G_true)
  
  # 返回平方相关系数的均值 (范围 0~1)
  return(mean(cc$cor^2))
}

# 计算精度
acc_apm <- calc_accuracy(G_apm, G_true)
acc_cpe <- calc_accuracy(G_cpe, G_true)

# 展示结果
result_df <- data.frame(
  Method = c("APM", "CPE"),
  Accuracy = c(acc_apm, acc_cpe)
)
knitr::kable(result_df, caption = "Accuracy Comparison (Trace Ratio of Canonical Correlations)")
```

结果表明，APM 和 CPE 在此设定下都能准确地恢复出全局因子空间（Accuracy 接近 1）。

### 3.3 Computational Efficiency

APM 是一次性计算（One-step），而 CPE 需要迭代收敛。理论上 APM 具有更高的计算效率。我们使用 `microbenchmark` 包进行 50 次重复实验来对比运行时间。

```{r speed, warning=FALSE, message=FALSE}
# 比较运行速度
library(ggplot2)
library(microbenchmark)

mb <- microbenchmark(
  APM = apm(Y_list, r_max = 6),
  CPE = cpe(Y_list, r0 = r0_true, r_max = 6),
  times = 50
)

print(mb)

# 可视化速度差异 (使用 print 显式输出图形，并设置了 chunk 的 fig 大小)
p <- autoplot(mb) + 
  ggtitle("Runtime Comparison: APM vs CPE") +
  theme_minimal()

print(p)
```

从结果可以看出，**APM 的计算速度显著快于 CPE**。这是因为 APM 避免了耗时的迭代过程，仅需计算一次聚合矩阵的特征分解，这在大规模数据集（Large $N$, Large $T$）上具有显著优势。

## 4. Conclusion

本 R 包实现了 Li et al. (2024) 提出的 APM 算法。
1.  **理论上**：APM 通过聚合投影矩阵，提供了一种直观且数学上严谨的全局因子提取方法。
2.  **实证上**：模拟结果显示，APM 在保持与迭代方法（CPE）相当的高精度的同时，在计算效率上实现了数量级的提升。

这些特性使得 APM 非常适合处理高维、多群组的宏观经济或金融面板数据。

## References

1.  Li, T., Hu, J., & Wang, X. (2024). Aggregated projection method: a new approach for group factor model. *Presentation Slides*.
2.  Chen, M. (2022). Circularly projected common factors for grouped data. *Journal of Business & Economic Statistics*, 41(2), 636-649.
